【裁判字號】    90,易,1879
【裁判日期】    900824
【裁判案由】    贓物
【裁判全文】
台灣台中地方法院刑事判決                          九十年度易字第一八七九號
    公  訴  人  台灣台中地方法院檢察署檢察官
    被      告  甲○○
右列被告因贓物案件，經檢察官提起公訴（九十年度偵字第八五三一號），本院判決
如左：
    主    文
甲○○收受贓物，累犯，處有期徒刑陸月，如易科罰金，以佰元折算壹日。
    事    實
一、甲○○前曾於民國（下同）八十七年十月二十二日因收受贓物案件，經本院台中
    簡易庭判處有期徒刑三月，如易科罰金，以三百元折算一日，於八十七年十一月
    二十一日判決確定，於八十八年二月二十六日送監執行，於八十八年五月二十五
    日執行完畢；復於八十九年四月六日因收受贓物案，經本院判處有期徒刑四月，
    如易科罰金，以三百元折算一日，於八十九年四月二十九日判決確定，於八十九
    年五月三十日准予易科罰金執行完畢；復於八十九年十月三十日因詐欺、轉讓第
    二級毒案件，經本院分別判處有期徒刑二年、十月，定應執行刑為有期徒刑二年
    六月，嗣並經確定，於九十年二月六日送監執行。詎仍不知悔改，明知其年籍姓
    名不詳綽號「阿文」之友人，在不詳時間、地點，所告知停放在台中縣大里市○
    ○路與仁慈街口之車牌號碼ＯＵ－六九七六號自用小客車（該車係乙○○所有，
    於九十年一月二十八日凌晨零時許，在台中縣大里市○○路八號地下停車場，為
    綽號「阿文」者所竊），係屬贓車，如欲使用該車，可至該處開啟使用，竟基於
    收受贓物之犯意，於九十年二月六日凌晨二時許，前往上開贓車停放地點，開啟
    駕駛座旁之車門後，欲進入車內發動該車以供己使用，適為發現該贓車在現場埋
    伏之員警，當場查獲，始查知上情。
二、案經台中縣警察局霧峰分局移送台灣台中地方法院檢察署檢察官偵查起訴。
    理    由
一、訊據被告甲○○對於九十年二月六日凌晨二時許，在台中縣大里市○○路與仁慈
    街口，站立在車牌號碼ＯＵ－六九七六號自用小客車旁為警查獲，且其友人綽號
    「阿文」者曾告知上開車輛放在該處，如欲使用該車，可至該處開啟使用之情，
    固供承不諱，惟矢口否認有何收受贓物犯行，辯稱：那部車我從頭到尾都沒有碰
    到過。當時我經過那裡，要小便拉拉鍊，警察誤會我要開車門云云。經查：
  (一)本件車牌號碼ＯＵ－六九七六號自用小客車，係乙○○所有，於九十年一月二十
    八日凌晨零時許，在台中縣大里市○○路八號地下停車場遭竊之事實，業據乙○
    ○於警訊時指訴甚明，並有贓物認領收據一紙、車輛竊盜、車牌失竊資料個別查
    詢報表－查詢車輛認可資料一紙、照片二幀、現場圖一紙附卷可稽，則上開自小
    客車係屬贓物，應堪認定。
  (二)本件被告雖辯稱當時我經過那裡，要小便拉拉鍊，警察誤會我要開車門云云。惟
    查，被告於九十年二月六日凌晨二時許，在台中縣大里市○○路與仁慈街口，業
    已開啟車牌號碼ＯＵ－六九七六號自用小客車駕駛座旁之車門後，探頭要上車之
    情，業據證人即查獲之員警張詩忠、張榮洲於偵查中到庭證述無訛。矧，以被告
    若真係要小便，則其又為何正巧站立在上開自小客車駕駛座旁之車門旁，且被告
    於警、偵訊及本院審理時，均係供承其綽號「阿文」之友人，曾告知若欲使用該
    車，可至該處開啟使用等語，顯見被告係為了開啟該自小客車使用，始行至該車
    停放地點，開啟駕駛座旁車門，適為埋伏之員警所查獲，至堪認定。被告此之所
    辯，無非係圖卸責之詞，不足採信。
  (三)綜上，被告對於不詳年籍、姓名綽號「阿文」之人，所告知之上開自小客車停放
    地點，並已基於使用該車之意思，至上開自小客車停放地點，開啟駕駛座旁之車
    門，欲行進入該車開啟使用，則其顯已對該車有事實上之管領力，而收受該車之
    占有，再以被告於警訊時，業已明確供述該自小客車係綽號「阿文」者所竊盜，
    則被告有贓物之認識及收受贓物之犯行甚明。被告前開所辯，無非係圖卸責之詞
    ，殊無可採。事證明確，被告犯行，洵堪認定。
二、核被告所為，係犯刑法第三百四十九條第一項之收受贓物罪。查被告前曾於八十
    七年十月二十二日因收受贓物案件，經本院台中簡易庭判處有期徒刑三月，如易
    科罰金，以三百元折算一日，於八十七年十一月二十一日判決確定，於八十八年
    二月二十六日送監執行，於八十八年五月二十五日執行完畢；復於八十九年四月
    六日因收受贓物案，經本院判處有期徒刑四月，如易科罰金，以三百元折算一日
    ，於八十九年四月二十九日判決確定，於八十九年五月三十日准予易科罰金執行
    完畢之事實，此有台灣台中地方法院檢察署刑案資料查註紀錄表、台灣高等法院
    被告全國前案紀錄表在卷可按，其於五年之內再犯有期徒刑以上之本罪，係屬累
    犯，應依刑法第四十七條之規定加重其刑。爰審酌被告有二次贓物、違反麻醉藥
    品管理條例等不良素行，且經執行完畢，竟不知戒慎警惕，竟對於來路不明之贓
    物予以收受，助長竊盜之風，並使贓物所有人難以回復其所有物，惟念其犯後尚
    能坦承部分犯行，態度良好，且贓物業據被害人領回等一切情狀，量處如主文所
    示之刑，並諭知易科罰金之折算標準，以示懲儆。
據上論斷，應依刑事訴訟法第二百九十九條第一項前段，刑法第三百四十九條第一項
、第四十七條、第四十一條第一項前段，罰金罰鍰提高標準條例第一條前段、第二條
，判決如主文。
中      華      民      國    九十      年      八      月    二十四    日
                                  台灣台中地方法院刑事第四庭
                                      法  官  顏    世    傑
右正本證明與原本無異。
如不服本判決，應於送達後十日內，向本院提出上訴狀（應附繕本）。
                                      書記官
中      華      民      國    九十      年      八      月    二十七    日
附錄本案論罪科刑法條全文
刑法第三百四十九條第一項：
  收受贓物者，處三年以下有期徒刑、拘役或五百元以下罰金。


司法院資訊處製作；財團法人民間司法改革基金會備份。
